# 融资租赁业务共同承租模式

提问人：dysonle 时间：2021-08-23 12:48:00
A公司为B公司子公司，因B公司资金需求，拟开展融资租赁业务，B公司名下无资产可进行融资租赁，因此拟利用A公司名下资产开展业务。根据A公司、B公司与融资租赁公司合同约定：融资租赁款将直接打到B公司账户，后续将由B公司支付租金。
公司后续安排为待融资租赁款取得后 3 个月内，A公司将资产卖给B公司。
请问 在B公司尚未将资产卖给A公司，b公司取得融资租赁款情况下，会计处理是否可以 借：银行存款 贷：长期应付款（此处主要考虑B公司尚未取得资产所有权）。
亦或将B公司取得放款时借：银行存款 贷：其他应付款（A公司），待资产转移后冲销。

回答人：chenyiwei
这实际上是A以自身资产为B提供担保获取融资的行为。B公司可直接 借：银行存款 贷：长期应付款。